# 模具费用税务筹化方案

提问人：Accountlxy 时间：2010-08-18 16:01:07
1 、公司每年有 5000 万模具款项支出，进项 850 万无，模具签订制造合同，委托其他单位制造，付款采购 50 ： 40 ： 10 的方案，50%是预付款，验收合格支付40%，10%转为质量保证金，验收合格 1 年后支付。合同预付款到验收一般需要1-2年的时间。
现拟定，模具会计核算方案如下： 1 、会计建立“在建模具”总账科目 a. 签订合同后预付第一笔款项时： 借：预付账款 58.5贷：银行存款 58.5 b.向制造单位索取50%预付款的发票，收到后： 借：在建模具 50 进项税额 8.5贷：预付账款 58.5 c、验收合并收到合同金额50%发票时，做如下分录： 借：在建模具 50 进项税额 8.5贷：银行存款 46.8 其他应付款——质量保证金 11.7 转固 借：研发费用或固定资产 100 贷：在建模具 100
以上方案的好处是，可以把预付50%款的进项税额提前抵扣，以达到延迟纳税的效果。 存在问题： 1 、在建模具 类似在建工程科目，但资产负债表日可以会上千万的余额，其实物存放在10-20家的加工单位，不利于资产清查。 2 、会计准则规定，这样核算是否有问题。 3 、在建模具余额在资产负债表上的在建工程列示是否合适？ 4 、从税法方面考虑，这种方案是否可行。

回答人：chenyiwei
这种处理方法，从会计处理角度没有太大的问题（除了将预付款计入预付帐款涉及的流动／非流动资产分类以外），但主要问题是：
对方单位开具增值税专用发票的时间是否符合国税发[2006]156号等相关规定，即在纳税义务发生时开具专用发票。而如果将本案例中的销售方式定性为预收款销售，应当是实物发出时才能开具专用发票，收到预付款时，应当只是出具收据。

回答人：chenyiwei
回复 板凳 Accountlxy 的帖子条例的实施细则确实规定“采取预收货款方式销售货物，为货物发出的当天，但生产销售生产工期超过 12个月的大型机械设备、船舶、飞机等货物，为收到预收款或者书面合同约定的收款日期的当天”，但是模具的生产周期超过 12 个月的可能性似乎不大？